Fonds Napoléon (XVe-XXe siècles).
Archives nationales
- ARCHIVES DU ROI JÉRÔME ET DE SES DESCENDANTS., XVe-XXe siècles; 400AP/80-400AP/214; Jérôme (roi de Westphalie; 1784-1860)
  - Papiers du prince Victor (1862-1926) et de la princesse Clémentine (1872-1955)., XIXe-XXe siècles; 400AP/170-400AP/214; Bonaparte, Victor (1862-1926)
    - Correspondance du prince Victor., XIXe-XXe siècles; 400AP/174-400AP/214; 81 cartons.
      - Gan - Gi., 400AP/190
        - Gan - Gav., 400AP/190; Carton 33
          Abel Gance: deux lettres dont une de neuf pages, 1923, 1924; Paul Gaulot; A. Gauthier de Clagny; Théophile Gautier: une lettre à Edmond Blanc, 1891, une du prince, 1900, et une du fils de l’écrivain au prince, 1904; Gavini de Campile.
        - Gea - Gi., 400AP/190; Carton 34
          Mgr Geay; Gellibert des Seguins et son épouse; Mgr Gieure; Louis Gillet; Charles Ginoux-Defermon; marquis de Girardin (décédé en 1910); Fernand Giraudeau.
      - Girardin - Gra., 400AP/191
        Girardin (F., comte puis marquis de); Glain (Jean); Glasser (G.); Goby (Claire); Godefroy (Eugène); Goffart, abbé; Goffinet (baron); Goluchowska (comtesse Anna); Goluchowski (comte); Gonnet (Louis); Goron (F.), ancien chef de sûreté à Paris; Gorsse (Raymond, baron), député; Gossein (Georges); Gosselin (Charles); Goualle (Lucien); Gougy (Lucien); Goukenleuque (G.); Gourbin (J.); Gourgaud (baron); Graham (sir George); Grammont (comte de); Grandin de l’eprevier (Auguste); Grandperret (Mme); Gras, du Secrétariat général des Comités de l’Appel au Peuple; Graux (Berthe), née de La Rüe; Gravillon (Arthur de)
        - Girardin (marquis de), décédé en 1924., 1897-1927; 400AP/191; Carton 35
          - 1897-1915, 400AP/191; Carton 35, sous-dossier 1
          - 1916-1927, 400AP/191; Carton 35, sous-dossier 2
        - Gl - Gra., 400AP/191; Carton 36
      - Gre - Ha., 400AP/192
        Grunne (famille de); Des hautschamps (Max); Du guiny, général; Greffulhe (comtesse), née Caraman Chimay; Gresigny (Raymond de); Grisart; Grisier (Georges); Grosset, capitaine; Gruillot (George); Gudin (comte); Guerillon (Roger); Guérin (Jules); Guétary (Jean); Guglielmi (Toussaint); Guiccioli (marquis); Guillabert (A.); Guillaumin (Albert); Guillaumin (Georges); Guiraud (louis); Guyenot (Mme); Guynemer (Georges), aviateur; Guyon (Eugène); Haentjens; Haig (sir Douglas); Haillot, commandant; Hainguerlot (Georges, baron); Halary (Paul); Hamelin (baron); Hamon (Louis); Hanoteau (Jean), commandant; Harcourt (Louis, comte); Harispe (Jean-Charles), député; Harry (Gérard); Haussmann (Georges Eugène, baron); Hautecoeur (Henry); Hauterive (Jeannine d’); Haye (Charles); Hays (Marcelin)
        - Gre - Gu., 400AP/192; Carton 37
          Comtesse Greffulhe; Grisart; Jules Guérin; Georges Guillaumin; Guynemer: une lettre adressée à la princesse Clémentine, 1916, quatre lettres des parents de Guynemer, et coupures de presse, 1916-1917; Guyon ( La Patrie).
        - Ha., 400AP/192; Carton 38
          Commandant Jean Hanoteau; Harispe; baron Haussmann.
      - He - J., 400AP/193
        Hedelin (Charles); Heim (Michel); Hels (Dr.); Hemeleers (Max); Henocque (G.), abbé; Henry (Mgr Paul Émile), évêque de Grenoble; Herbette (Denise); Herissey (Paul); Herisson (comte d’); Herscher (Mgr Sébastien); Hervé-gruyer (baron); Hervet (Émile); Heylen (Mgr Th. Louis), évêque de Namur; Heynitz (Werner, baron); Holzhausen (Paul); Hooghvoort (baron d’); Houde (Henri); Houssaye (Arsène); Houssaye (Henry); Hugelin (Auguste); Huguenet (Félix), acteur; Hugueniot (Édouard); Hugenschmidt (Dr.); Hurvaert (Raoul); Huston, colonel; Hyde (James); Hymans; Hymans (Henri); Hyrvoix (Albert); Hyrvoix (Gaston); Imperiali (marquis); Isly (duchesse d’); Izoulet (Jean); Jacque, Société royale de Saint-Sébastien de Bruges; Jasquin (Georges); Jahan (Henri), sénateur; Jamin (Paul); Janssen (Léon, baron); Jaubert (Victor); Jaunez-des-mares (Gustave); Jaures (Jean); Javaud (Roger W.); Jeandel (D.), abbé; Jeannier (Ch.), abbé; Jeannoutot; Jeanson (Paul); Jessaint (vicomte de); Jolibois (Charles); Jolibois (Eugène), député; Jolibois (Victor-Napoléon); Jollivet (Gaston); Jollivet (Maurice); Joly (Henri); Jonge (Dr. Moritz de); Joseph, de l’Étude Nottin; Jouane (Napoléon); Joubert (J.); Jousselin (Henry; Jousselin (Stéphane); Jousset (Maxime); Judet (Ernest); Juillerat du rosay (H.); Jungbluth, général; Justice (Octave)
        - He - Hy., 400AP/193; Carton 39
          Mgr Henry, évêque de Grenoble; Mgr Herscher; Émile Hervet; Arsène Houssaye; Henri Houssaye; Albert et Gaston Hyrvoix.
        - I - J., 400AP/193; Carton 40
          Jean Izoulet, professeur au Collège de France; Jolibois, député.
      - K - Lab., 400AP/194
        Kann (Marie); Kaszic (Wanda de), affaire; Keller; Kergos (Hervé de); Keroman (Paul Dodun, comte de); Kervyn de lettenhove (baron H.); Khevenhuller (R.); Kieffer (Fritz); Kircheisin, historien; Kleber de margerie, rédacteur en chef de l’Éclaireur; Kleber de margerie (Michel); Klecker (Émile); Koechlin (Émile); Kraus, professeur à l’université de Fribourg; Kubiugi (révérend Victor de); Kuhn (Joachim); Kunel (Maurice); Labadini (Ansano); Labat (Eugène); Labat (Jules), député; Labat (Léopold); La bedoyère (J., comte de); La begassiere (comte et comtesse de); Labiche (André); Labor (Arnaud); Laborde (Alexandre, comte de); Laborde (marquise de)
        - K., 400AP/194; Carton 41
          Commandant Klecker; Joachim Kühn.
        - Lab., 400AP/194; Carton 42
          Jules Labat; comte et comtesse de La Bédoyère; comte A. de Laborde.
      - Lac - Lar., 400AP/195
        La ronciere le noury (famille de); Lacaze (Alfred); Lacaze (Ubald); La chapelle (comte de); La chapelle (Mme), née de Mandres; Lacour-gayet (G.); Lacretelle (Charles Nicolas), général; La croix vaubois (lieutenant de); Ladeveze (Lucien); La ferrière (Humbert, vicomte de); La feuillade; Lafont (J.); Laforge (Ed.); Laforge (Louis, prince de); Lagallarde (comte et comtesse); Lagarde (Louise); Lagarde (Romain); Lagarrigue (Pierre); Lagasse de locht; Lagougine (Jean); Lagrange (baron et baronne de); La grange (marquis et marquise de); Laguerre (G.); Lahure (baron); L’aigle (comtesse de), née Gramont; Lalaing (Jacques de); Lalauze (Alphonse); Lalie (L. A.); Lambert (baron et baronne); Lambert (J.); Lambert (Paul); Lambert (Tristan, baron); Lambert de sainte-croix (Carlota); Lambinet (Félicien); Lambinet (Pierre); Lambinet (Victor); La mina (marquis de); La moskova (princesse Bonaparte); La motte saint-pierre (Ch.); Lamy (Daniel); Lamy (Gustave); Landolt (Dr. E.); Lantsheere; La panouse (vicomtesse Wendel de); Lapeyrouse(comte de); Lara (A.); Lareinty (de); Laribe (Jules); Laroche (Louis); Laroche-joubert (Édgard), député; La rochethulon (Marquis de); La rocque de severac (Pierre, comte de); Ney, prince de la Moskova
        - Lac - Lai., 400AP/195; Carton 43
          Comte de La Chapelle; marquis et marquise de La Grange; baron et baronne de La Grange.
        - Lal - Lar., 400AP/195; Carton 44
          Baron et baronne Lambert; baron Tristan Lambert; plusieurs Lambinet; Ney, prince de La Moskowa; princesse de La Moskowa.
      - Las - Legrand., 400AP/196
        E. de Las Cases; Lasies; marquis et marquise de La Valette; cardinal Lavigerie: une lettre, 1886, en réponse à une lettre du prince; Laya: une lettre, 1893; Arthur Legrand.
        La laurencie (Jehan de Fronel, vicomte de); Lasalle (Xavier de); La salle de rochemaure (duc de); Las cases (Émmanuel de), sénateur; Lascelles; Lascourreges (Paul); Lasies (Joseph), député; Lasseray, capitaine; Lasserre (A.), ancien préfet; Latour (A.); La tour (Ernest de); La tour (Stéphane de); La tour (Valentine de); Laudet (René); Laur (Francis); Laurens; Lautour; Lavaivre, colonel; La valette (marquis et marquise de); Lavergnolle (Gaston); Lavergnolle (Jean); La viarde (Achille A.); Lavigerie (Charles), cardinal; Lavigne delville, général; Lavisse (Ernest); Laya (L. M.); Layrle, amiral; Leandri (A.); Le bailly d’inghuem (comte); Lebeau (L.); Lebey (André); Le bris du rest (Mme), née de Lambert des Champs de Morel; Le callonec (Paul); Lecaplain (A.); Leclerc (J.); Leclercq; Lecoeur (Gaston); Lecornu (A.), directeur de l’Union bretonne; Leddet (Joseph), général; Le febure; Le febvre (comte); Lefebvre-dibon, lieutenant; Lefebvre-dibon (René); Lefebvre-poissonnier; Lefebvre saint ogan; Lefre-pontalis; Lefoul (abbé), aumônier militaire; Lefuel; Le gall; Le ghait (Mme Mercier); Legrand (Anatole); Legrand (Arthur); Legrand (Émmanuel); Le grand (Marcel)
      - Legroux - Ler., 400AP/197
        Legoux (Jules, baron); Leiber (René, baron); Leipzigier (Klara von); Lejeas (comte); Le jeune (Jules); Lejeune (Marguerite, baronne Édgard, née princesse Murat; Lejeune (P.); Lelly (Valentine), née de La Tour; Lelong (Jules); Lely (Mme); Le maois (comte); Le moine des mares (Henry); Le moine des mares (R.), capitaine de vaisseau; Le motheux (Théodore); Leneveu (André); Lengle (Paul Émile); Lenglet (René); Le nordez; Léon (Fernand, comte); Léon-dufour (L.); Léoni (Paul de); Le peletier d’aunay (comte); Lepere (Michel); Lepic (baron); Lepic (comte); Le picard (Jacques G.); L’épine (Quatrelles); Le provost de launay (Gaston), député; Le roux (Alfred); Le roux (Hugues); Le roux (Paul), sénateur; Le roy; Le roy (A.), abbé; Le roy (baronne); Le roy d’étiolles (Éric)
        - Legoux (baron Jules)., 400AP/197; Carton 47
        - Lei - Ler., 400AP/197; Carton 48
          Baron René Leiber; Paul Lenglé; baron Lepic; comte et comtesse Lepic; Paul Leroux.
      - Les - Levert., 400AP/198
        Letang (famille); Lesseps (Mathieu, comte de); Lesseville (comte de); Lestang; Lestiboudois; Lestrange (vicomte de); Letellier (Maurice); Levert (A.); Levert (Maurice); Levy (Arthur); Levylier (Émile); Lexecellent (Albert); Lezand (Georges); L’hôpital (Henri); L’hôpital (Joseph); Liais (Adrien)
        - Les - Lib., 400AP/198; Carton 49
          Maurice Letellier; A. Levert et son épouse; Émile Levylier; Henri L’Hopital; Joseph L’Hopital; Hyacinthe Liautaud.
        - Levert (Maurice)., 400AP/198; Carton 50
      - Lie - Lyv., 400AP/199
        Leiber (René, baron); Liedekerke (Ed., comtesse de); Ligne (princes de); Ligniville (comte de); Lindeboom (Alfred); Lion (Élie); Liot (Louis); Lippens (Maurice); Lobien (Léon); Loewengard (Paul); Loisne (de), ancien gouverneur de la Martinique; Loqueyssie (A. de); Lorencez (comte de); Lorent (François); Lossy (baron de); Louiche-desfontaines; Loule (duc de); Loustau; Louvencourt (comtesse M. R.), née Multedo; Lovisi (A.), lieutenant-colonel; Lowenberg (Walter N., baron de); Loys chandieu (marquise de); Lubersac (de); Lucas (Gabriel); Luciani (R.); Lucinge (Aymon, prince de); Lucon, cardinal; Ludovic de besse (père); Ludre (comte Ferri de); Luling dollfus (A.); Lumbroso (Albert baron); Lumley (chevalier); Lurin (Paul); Lyautey (maréchale), née Bourgoing; Lyven, colonel
        - Lie - Lub., 400AP/199; Carton 51
          Princes de Ligne; A. de Loqueissye; comte de Lorencez; Eugène Loudun; baron de Löwenberg.
        - Luc - Lyv., 400AP/199; Carton 52
          Prince Aymon de Lucinge; cardinal Luçon; Père Ludovic de Besse; comte Ferri de Ludre; baron et baronne Albert Lumbroso; maréchale Lyautey.
      - Mac - Marte., 400AP/200
        Macareff (dr. Boris de); Mashaczek (Yvan baron de); Machiels (Mme), née Thouvenel; Mackau (Armand de); Mac-mahon, duchesse de Magenta; Macqueron, commandant; Mage (V.); Magnan, général; Magne (Napoléon), député; Magnitot (G. de); Maiziere (G. de); Malartre (F.), député; Malaspina; Malet (Bertrand de); Malezieux (H.); Malissard (Georges); Mambru; Manara (Mme); Mandon (J. Bruno); Mandres (capitaine de); Mandres (général de); Mandres (Victor-Napoléon de); Manfredi, président du sénat italien; Mangin (Mme A.); Manno (Antonio); Mantica (Giovanni); Manuel (Georges Henri); Marcade (Claudius); Marcailhou d’aymeric (A.), pharmacien major de l’armée; Marchal (Élvira); Marchand (Georges Félix); Marconi; Marcouire (Paul); Magarita (Félix); Marguenat (comte de); Mariani (baron et baronne); Marielle-trehouart; Mariotte (Émile); Marmier, journaliste; Marmottan (Paul); Marquet de vasselot (comte); Marquiset (comte); Martel (comtesse de); Martenot; Moukhtar (Mahmoud)
        - Mac - Man., 400AP/200; Carton 53
          Baron de Mackau; Napoléon Magne; G. de Magnitot.
        - Mar - Marte., 400AP/200; Carton 54
          Georges-Félix Marchand; Félix Margarita; Marquiset; comtesse de Martel: une lettre à la princesse Clémentine, 1925.
      - Marti - Mas., 400AP/201
        Martimprey (comte et comtesse de); Martin (A.), président du comité plébiscitaire de Nancy; Martin (Ant.); Martin (Fernand); Martin (H.), abbé; Martin (Marius); Martin-decaen (André); Martin saint-léon (André); Martinet (André, comte); Martinet (comte et comtesse); Martino (G. de); Marty (Jean); Marx, avocat; Marx (Jacques Adrien), avocat; Masera (Mgr Giovanni Andréa); Massa (duc et duchesse de); Massa (Jean, comte de); Massa (marquis et marquise de); Masse (Jules); Massenat-deroche (O.), avocat; Massenet (Mme Louise); Massing (O.), général; Masson (Marguerite); Massy (baron de)
        - Marti - Maru., 400AP/201; Carton 55
          Marius Martin; Martin Saint-Léon; comte André Martinet.
        - Mas., 400AP/201; Carton 56
          Plusieurs Massa; Mme Massenet; Frédéric Masson.
      - Mat - Mey., 400AP/202
        Mathei (Robert); Matheus (comte Fréd.); Matheus (Louis-Napoléon); Mathieu (Albert); Mathieu (Émmanuel); Mathieu (Paul); Maton, lieutenant; Mattoni (Napoléon); Mauduit (L. de); Maugny (comte de); Mauljean (J. de); Maupassant (comte de); Maupeou (comtesse), née Savigny; Maupeou (René, comte de); Maurer (L.), secrétaire-bibliothécaire du prince de la Moskova; Maybon; Mazel (Alcide); Mazier (Dr.); Mazziotti (Matteo), sénateur italien; Mege (Ferdinand), député; Mehmed ali; Menard; Menestrier (H.); Meniere (J.); Menessier nodier (L.); Mercier, cardinal; Mercier de lostende (baronne); Mersi de lostende, contre-amiral; Meriel (Amédée); Merley (Dr. V.); Merlin (Charles, baron); Merode (comte et comtesse de); Merode (Jean, comte de); Merode (Werner, comte de); Merson (Ernest); Merson de la chaise; Mestayer (Gaston); Metairie, abbé; Metivier (Daniel); Metman (Henry); Metman (Louis); Meurisse (Raymond); Mevil (Georges); Meyer (Arthur)
        - Mat - Maz., 400AP/202; Carton 57
          Comte Mathéus; Emmanuel Mathieu; comte et comtesse R. de Maupeou.
        - Me - Mey., 400AP/202; Carton 58
          F. Mège; cardinal Mercier; contre-amiral et baronne Mercier de Lostende; Arthur Meyer.
      - Mi - Mor., 400AP/203
        Michela (Marie); Michot (Mme L.); Mignot (Édouard); Millevoye (Jacques); Millevoye (Jules); Millevoye (Lucien); Mimerel (comte); Minon (R.); Miollis (baron de); Misset (E.), abbé; Mitchell (Robert); Mithouard (Adrien); Mitty (Jean de); Miniszech (comtesse); Miniszech (Léon, comte); Moltke-hvitfeldt (Louise de); Moncheur (baron et baronne); Monin-verly (R.); Monnecove (Félix de); Montebello (marquis de); Monteil, lieutenant-colonel; Montellano (duc et duchesse de); Montera; Montesquiou-fezensac (marquise et marquise de); Montfort (baron de); Montgon (Adhémar, comte de); Montholon (comtesse de); Montinard (A.); Montlaur (Amaury, comte de); Montmorency (Adalbert de Talleyrand-Périgord, duc de); Montmorency (Périgord-, duc de); Montozon-brachet (René, vicomte de); Montsaulnin (François Charles, comte de); Morant (Georges, comte de); Mordacq; Moreau (Édmond); Moreau (Maurice); Moreau de la tour; Morice (Gustave); Morin (Fernand); Morny (comte de); Morny (duc de); Moro de giafferi; Morra (général de); Morris (James), capitaine
        - Mi - Mol., 400AP/203; Carton 59
          Lucien Millevoye; comte Mimerel; abbé Misset; Robert Mitchell; Jean de Mitty; comte et comtesse Mniszech.
        - Mon - Mor., 400AP/203; Carton 60
          Duc et marquis de Montebello; duc de Montmorency; duc de Morny.
      - Mou - My., 400AP/204
        Mosti (Pauline, marquise), née Pepoli; Mott (Katharine J.); Motttoni (Napoléon); Mouchy (Anna, duchesse de), née Murat; Mouchy (duc et duchesse de); Mourier (Raoul); Mouras de peyramale (Joseph); Moustier (René, marquis de), député; Mouton de guerin, avocat; Muller (Édouard); Multedo (marquis et marquise de); Mun (Albert, comte de), député; Mun (B., comte de); Murat (Cécile, princesse); Murat (Eugène, prince); Murat (Gaétan Joachim, comte); Murat (Marie, princesse); Murat (Michel, prince); Murat (Napoléon, prince); Murat (Paul, prince); Muselli (D. J.); Mutrecy (comte de); Mynard-merson (Mme A.); Mynard-merson (H.)
        - Mou - My., 400AP/204; Carton 61
          Duc et duchesse de Mouchy; Raoul Mourier; marquis et marquise de Multedo.
        - Murat (princes et princesses)., 400AP/204; Carton 62
      - N - O., 400AP/205
        Nahuys (famille de); Oultremont (famille d’); La neziere (R. de); Nadal, commandant; Narbonne-lara (comte de); Navacelle (baronne Canrobert); Navia (Estanislas); Negrotto cambiamo, ambassadeur du roi d’Italie; Nesbitt; Neuflize (baron de); Neveu (Raymond); Nicolas (M.); Nicolay (Théodore, comte de); Nicotra (Mgr); Niel (Félix); Niel, général; Nieuwenhuys; Nitot (E.), lieutenant-colonel; Nitot (Mme); Noailles (Charles, comte de); Noailles (comte de); Nobili (Xavier de); Noël (Octave); Nottin (Ernest); Noussanne (Henri de); Noyer-morin (Mme); Ocagne (Maurice d’); Odelin (Mgr Henri); Offrant (Jean); Offrant (Jean); O’kelly de galway; Oldekop (Napoléon); Olivier (Mlle M.); Olry (J.); Olry-roederer (L.); Ordoner (Marguerite); Ormesson (André d’); Ormesson (Yolande d’); Ornano (comte d’); Ornano (Jean-Baptiste, comte d’); Ornano (marquis d’); Oulman (Alfred)
        - N., 400AP/205; Carton 63
          Baron de Neuflize; lieutenant-colonel et Mme Nitot.
        - O., 400AP/205; Carton 64
          Maurice d’Ocagne; Émile Ollivier et son épouse; membres de la famille d’Ornano.
      - Pad - Pl., 400AP/206
        Du plessis (G.); La peichardiere (A. de); Padoue (A., duc de); Padoue (duchesse de), née Bruat; Paillotte (Marthe); Paingault (D.), abbé; Palokao (comtesse de), née de Gricourt; Pallez (Lucien), sculpteur; Palmade (Eugène); Palmieri (Roger); Paoli (X.); Papillaud (Adrien); Papillon (Robert); Paquin (Armand); Parant (E.); Parieu (Joseph); Paris (Amélie); Parizani (Napoléon); Pascal (Paul); Paschkoff (Lydie); Pasetti (Louis); Passae (Madeleine du); Pastoureau (Arthur); Patrick bataille (Mme); Patrimonio (Christian, comte); Paulmier (Charles Ernest), député; Pech de cadel, capitaine; Pelletier (Édmond); Penicaut; Pensa (René); Peretie (Louise); Peretti (A. F. de); Peretti (Godefroy); Peretti (Lydie); Perez (Paul); Pergamini(Charles); Perigord (Louis, comte de); Perrier (Jules); Perrin (H.); Perrot de ligodieres; Perrussel (Louis Eugène); Petiet (baron); Petiet Henri); Petiet (René); Petrat (Alphonse); Peyre (Roger); Peyrusse (Jules Victor); Phoyen (Annik); Picard (Henry); Piccioni (Paul); Pichat (Olivier), peintre; Pichot (Amédée); Pieney; Pieraccini, chanoine; Pieraerts, abbé; Pierrard, abbé; Pierres (Charles de); Pietri (François); Pietri (Jourdan); Pillet; Pillet-will (comtesse); Pinard; Pineau-morin (Mme); Pini, commandant; Pins (marquis de); Pinvert (Lucien); Piot; Pitman (C. B.); Pizzorni (Antoine); Plancy (baron de); Plancy (comte de); Plessis (Frédéric); Plunkett (Nelly)
        - Pad - Per., 400AP/206; Carton 65
          Duc et duchesse de Padoue; Lydie Paschkoff.
        - Per - Pl., 400AP/206; Carton 66
          Comte de Périgord; Peyrusse; Franceschini Pietri; Lucien Pinvert.
      - Po - Pu., 400AP/207
        Pochet de tinan; Poignant (Georges); Poignant (Paul); Poitou-duplessy (Roger); Poix (François, prince de); Poix (Madeleine, princesse de); Poli (Xavier); Pomarel; Poniatowska (Élisabeth); Poniatowska (princesse), née le Hon; Poniatowski (prince); Ponsolle (Paul); Pontavice (J. de); Popelin (Claudius); Poriquet (Eugène); Porquier de lagarrigue (vicomte D. de); Pothuau (Maurice); Poujade (Constantin); Poujade de maizeroy; Puolain corbion (Jean); Poulleau, général; Pourtales (comtesse Edmond de), née de Bussierre; Pourtales (Jacques, comte de); Pracomtal (comte de); Pracomtal (Yolande de); Pradelle (Albert de); Pravaz (Mme), née Bissuel; Prax-paris (Adrien), député; Precourt (baron de); Prempain; Prestat (Georges); Preti; Price (Georges); Prieur, abbé; Prignoneaux (Ch.-L.); Primoli (Joseph, comte); Primoli (Louis, comte); Properini; Pugliesi, maire d’Ajaccio; Pugliesi-conti; Pugliesi-conti (Dominique); Pugliesi-conti (Paul); Pujol (Mgr); Pussin-amory (baron et baronne de)
        - Po., 400AP/207; Carton 67
          Paul et Georges Poignant; E. Poriquet; comtesse Edmond de Pourtalès; comte Jacques de Pourtalès.
        - Pr - Pu., 400AP/207; Carton 68
          Comtes Joseph et Louis Primoli; plusieurs Pugliesi-Conti; Mgr Pujol.
      - Qu - Ri., 400AP/208
        Rasponi (famille); Du ribert (baron); Quenza; Querenet (René); Quilici; Racine (Henry); Rajbaut (Charles); Ramolino de coll’alto (comtes); Rampolla (Marino), cardinal; Randerson (John Howard); Rondouin-berthier (baronne); Rondouin-berthier (Philippe); Ranneville (vicomtesse de); Raoul-duval (Édmond); Raoul-duval, père; Rataud, abbé; Raulin (Olivier); Rauline (Gustave); Rauline (Marcel); Rawlinson; Raymond et CIE; Rebillot, général; Rechteren limpurg (Adolphe de); Recope (comtesse), née Mahier; Reglat (Étienne), avocat; Regnault de beaucaron; Regnier; Reille (Amédée), député; Reille (André), député; Reille (baron), député; Reille (Xavier), député; Reille soult dalmatie; Reinach (Joseph); Reiset (comte de); Rejou (Louis); Renard (Léon), député; Rende (cardinal de); Rendu; Rene (Charles A.); Renn (Georges); Renourard (Mme Haussmann); Renoux (Charles); Renoux (Roland); Renzis (J. de); Reveil (Dr. E.); Revelstoke (Lord); Reverseaux (Jacques, marquis de); Reverseaux (Jeanne, marquise de), née Rohan Chabot; Rey (A. Augustin); Rey de villette (Marguerite); Reynaud (baron); Reynaud (F.), avocat; Reynes (Xavier); Reyntiens; Ribes (comte de); Ribiere (Léon); Richard (Alfred); Richebe (Raymond); Richefeu (Charles); Richepin (Jean); Ricome (Maurice); Riffault (E.); Riffault (R.); Rigaud (Paul); Rigaud du vigneau (Gabriel)
        - Qu - Ra., 400AP/208; Carton 69
          René Quérenet; cardinal Rampolla; E. Raoul-Duval; G. Rauline.
        - Re - Ri., 400AP/208; Carton 70
          Plusieurs Reille; Joseph Reinach; Renan: une lettre, 1884; comte de Ribes; E. et R. Riffault.
      - Ro - Ru., 400AP/209
        Ro (Albert de); Ro (Georges de); Robert (docteur); Robert (Henri); Robilant (C.); Robin (Albert); Robin (Ch.); Robinet de clery; Roccagiovine (Albert de); Roccagiovine (Lucien de); Roccagiovine (Napoléon de); Roccasera (Philippe); Rochaid (comtesse Joseph), née Piccioni; Roche (Georges), député; Roche (Jules); Roche des breux, commandant; Rochegude (marquis et marquise de); Rocquancourt (Fernand de); Rodier (George); Rogier (A.-P.), directeur de L’Aigle, journal de combat impérialiste; Rohan-chabot (Louis, comte de); Rolland (Charles); Rollet (E.); Romeuf (Paul de); Rommelaere; Roquefeuil (G.); Roques (Gaston), député; Rosbery (lord); Rostand (Edmond); Rostand (Eugène); Rostand (Rosemonde, Mme Edmond); Rothiacob (baron de); Rothschild (baron de); Rotours (Robert Eugène, baron des); Rouher (Mme L.); Rousseaux (J.); Rousset (Léonce); Roussigne (G.); Rouvre (Bourbon de); Rouvre (Charles de); Roy de loulay (Louis); Royer (Clément de); Royer (Louis de); Royer (Paul de); Rudelle (Th.); Rusconi (marquis); Ruspoli, princesse Talleyrand; Rute (Marie-Létizia de)
        - Ro - Rou., 400AP/209; Carton 71
          Marquis de Roccagiovine et plusieurs membres de la famille; Jules Roche; A. Rolle; Mme Edmond Rostand; Eugène Rostand.
        - Roy - Ru., 400AP/209; Carton 72
          Clément de Royer; Th. Rudelle.
      - Sa - Si., 400AP/210